【裁判字號】    98,撤緩,102
【裁判日期】    980605
【裁判案由】    聲請撤銷緩刑
【裁判全文】
臺灣板橋地方法院刑事裁定             98年度撤緩字第102號
聲  請  人  臺灣板橋地方法院檢察署檢察官
受  刑  人  甲○○
  （更名為葉守博）
上列聲請人因受刑人犯偽造文書案件（97年度執他字第4761號）
，聲請撤銷緩刑（98執聲字第1412號），本院裁定如下：
    主  文
聲請駁回。
    理  由
一、聲請意旨略以：查受刑人甲○○（更名為葉守博）因犯偽造
    文書案件，經本院以97年簡上字第554 號（97年偵字第1149
    6 號）判處有期徒刑5 月，緩刑2 年，於民國97年7 月30日
    確定在案。乃於緩刑期前即96年11月23日、96年11月27日利
    用自馮劍萍所取得信用卡卡號等相關資料之機會，佯裝為馮
    劍萍本人，分別撥打電話至全虹公司及和信電訊公司，核銷
    其行動電話帳款。又於96年12月2 日分二次登入交通部臺灣
    鐵路管理局「台鐵網路付款購票系統」購買車票，並將馮劍
    萍所有之信用卡卡號等資料，輸入該網路購票頁面，致使該
    局以為係有權使用該信用卡之人所為之消費，因而陷於錯誤
    ，嗣並交付該車票。另犯偽造文書罪，經本院於97年10月7
    日以97年簡字第8315號判處得易科罰金之有期徒刑6 月，於
    98年2 月26日確定。受刑人因有上揭之犯罪事由，足認其不
    知悔悟自新，原宣告之緩刑難收其預期效果，而有執行刑罰
    之必要，合於刑法第75條之1 第1 項第1 款所定得撤銷緩刑
    宣告之原因，爰依刑事訴訟法第476 條規定聲請撤銷先前之
    緩刑宣告等語。
二、按刑法第75條之1 第1 項第1 款規定：「受緩刑之宣告而有
    下列情形之一，足認原宣告之緩刑難收其預期效果，而有執
    行刑罰之必要者，得撤銷其宣告：一、緩刑前因故意犯他罪
    ，而在緩刑期內受得易科罰金之有期徒刑、拘役或罰金之宣
    告確定者。」考其立法意旨略以：關於緩刑之撤銷，現行法
    第75條第1 項固已設有2 款應撤銷之原因；至得撤銷緩刑之
    原因，則僅於保安處分章內與撤銷假釋合併加以規定，體例
    上不相連貫，實用上亦欠彈性，爰參酌德國及奧地利現行立
    法例增訂得撤銷緩刑之原因，其中現行關於緩刑前或緩刑期
    間故意犯他罪，而在緩刑期內受得易科罰金之有期徒刑之宣
    告者，列為應撤銷緩刑之事由，因認過於嚴苛，而排除第75
    條應撤銷緩刑之事由，移列至得撤銷緩刑事由，俾使法官依
    被告再犯情節，而裁量是否撤銷先前緩刑之宣告。其次，如
    有前開事由，但判決宣告拘役、罰金時，可見行為人仍未見
    悔悟，有列為得撤銷緩刑之事由，以資彈性適用，爰於第1
    項第1款、第2款增訂之。且本條採用裁量撤銷主義，賦予法
    院撤銷與否之權限，特於第1項規定實質要件為「足認原宣
    告之緩刑難收其預期效果，而有執行刑罰之必要」，供作審
    認之標準。亦即於「得」撤銷緩刑之情形，法官應依職權本
    於合目的性之裁量，妥適審酌被告所犯前後數罪間，關於法
    益侵害之性質、再犯之原因、違反法規範之情節是否重大、
    被告主觀犯意所顯現之惡性及其反社會性等情，是否已使前
    案原為促使惡性輕微之被告或偶發犯、初犯改過自新而宣告
    之緩刑，已難收其預期之效果，而確有執行刑罰之必要，此
    與刑法第75條第1項所定2款要件有一具備，即毋庸再行審酌
    其他情狀，應逕予撤銷緩刑之情形不同，先予敘明。
三、經查：本件受刑人甲○○（更名為葉守博）前因於96年10、
    11月間，於臺灣屈臣氏個人用品商店有限公司城中分店（下
    稱屈臣氏城中分店）擔任收銀員工作，竟於97年1 月20日，
    利用其於業務上知悉客戶吳蔡麗玲之臺北富邦商業銀行信用
    卡卡號等相關資料之機會，佯以吳蔡麗玲之名義，撥打電話
    至臺灣大哥大股份有限公司客服中心，告知客服人員吳蔡麗
    玲上開信用卡資料，以繳納受刑人所有之行動電話電信費用
    ，致上開公司陷於錯誤，而予以核銷其行動電話帳款，足生
    損害於吳蔡麗玲、臺灣大哥大股份有限公司；又於同日至交
    通部臺灣鐵路管理局所設網站，於網路上偽填購票單購買車
    票，並填入吳蔡麗玲上開信用卡資料，於網路上刷卡付費，
    致該局陷於錯誤而交付車票，足生損害於吳蔡麗玲、交通部
    臺灣鐵路管理局，而犯詐欺得利及行使偽造準私文書罪，經
    本院以97年度簡字第3794號判處應執行有期徒刑5 月，嗣經
    上訴後，又經本院以97年度簡上字第554 號駁回上訴，並宣
    告緩刑2 年，於97年7 月30日確定在案。其又於緩刑前之96
    年11月23日、同年月27日，利用擔任上開屈臣氏城中分店收
    銀員工作，而取得客戶馮劍坪所有臺北富邦商業銀行信用卡
    卡號等相關資料之機會，佯以馮劍坪名義，分別撥打電話至
    全虹企業股份有限公司及和信電訊股份有限公司，以與97年
    度簡上字第554 號判決之相同手法，核銷其行動電話帳款；
    又於96年12月2 日，接續2 次登入交通部臺灣鐵路管理局「
    台鐵網路付款購票系統」，亦以同上手法取得車票，而足生
    損害於馮劍坪、臺北富邦商業銀行及交通部臺灣鐵路管理局
    ，而犯詐欺得利及行使偽造準私文書罪，經本院於97年10月
    7 日以97年度簡字第8315號判處應執行有期徒刑6 月，如易
    科罰金，以新臺幣1,000 元折算1 日，嗣經上訴後，經本院
    以97年度簡上字第1364號駁回上訴，於98年2 月26日確定等
    情，有上開判決書4 件及臺灣高等法院被告前案紀錄表在卷
    足憑。查受刑人所犯上揭兩案之犯罪時間緊接、犯罪手段及
    方式均相同，且受刑人所犯前述判決確定在後之後案的犯罪
    時間，係在前述緩刑案件之犯罪時間之前，並非於前案緩刑
    判決後復明知故犯，尚無悖於法院緩刑宣告之美意，自難據
    此溯及認定受刑人有不知悔誤自新之情形。此外，受刑人於
    上揭兩案件之警詢、偵查及本院審理時，均分別坦承犯行，
    且其均已分別與兩案件之被害人達成和解，足見受刑人在受
    緩刑宣告前、後，即有悔改之意，其主觀顯現之反社會性非
    重，不足認定所宣告之緩刑難收其預期之效果，而有執行刑
    罰之必要。況聲請人亦未提出其他積極證據或具體說明受刑
    人有何情狀足認「原宣告之緩刑難收其預期效果，而有執行
    刑罰之必要」，是亦難認受刑人有合於刑法第75條之1 第1
    項得撤銷緩刑宣告之情事。從而，聲請人聲請撤銷受刑人之
    緩刑宣告，即非有據，為無理由，應予駁回。
四、依刑事訴訟法第220條，裁定如主文。
中    華    民    國    98    年    6     月    5     日
                  刑事第八庭  法  官  崔玲琦
以上正本證明與原本無異
如不服本裁定應於裁定送達後五日內向本院提出抗告狀
                              書記官  林進煌
中    華    民    國    98    年    6     月    5     日


司法院資訊處製作；財團法人民間司法改革基金會備份。
